---
title: "Trabajo con Plantas Extintas"
output: github_document
---

```{r setup, include=FALSE}
knitr::opts_chunk$set(echo = TRUE)
```
# Introducción

En este documento trabajaremos para explorar la identidad de plantas que se encuentran extintas en silvestría o 
totalmente extintas según la [*IUCN*](https://www.iucnredlist.org/)

## Trabajando con los datos

Vamos a partir por cargar los paquetes necesarios para trabajar
```{r}
library(tidyverse)
```

Ahora voy a leer los datos con los que voy a trabajar:


```{r}
plantas <- read_csv("https://raw.githubusercontent.com/rfordatascience/tidytuesday/master/data/2020/2020-08-18/plants.csv")

```

## Filtrando los datos para resolver el ejemplo 01

El código que se va a ejecutar ahora es para resolver el problema 
propuesto en el ejercicio 01, para poner en la base de datos solo 
los datos de Chile y las columnas de país (*country*), la especie (*binomial_name*) 
y la categoría dentro de la lista roja de la ***IUCN*** (*red_list_category*)

```{r}
Chile<- plantas %>% 
  dplyr::filter(country=="Chile") %>% 
  dplyr::select("binomial_name", "country", "red_list_category")
Chile
```














